臺灣高雄地方法院民事裁定　　　　　100年度司家聲字第487號
聲　請　人　林柏瑞律師即被繼承人蔡順堯之遺產管理人
上聲請人聲請核定遺產管理人報酬事件，本院裁定如下：
    主  文
聲請人任被繼承人蔡順堯（男，民國○○○年○月○日生，身分
證統一編號：Ｔㄧ○ㄧ二七○五七六號）之遺產管理人之報酬核
定為新臺幣肆萬伍仟元。
程序費用新臺幣壹仟元由被繼承人蔡順堯之遺產負擔。
    理  由
一、按「遺產管理人，得請求報酬，其數額由親屬會議按其勞力
    及其與被繼承人之關係酌定之。」、「依本法之規定應開親
    屬會議時，由當事人、法定代理人或其他利害關係人召集之
    。」、「親屬會議不能召開或召開有困難時，依法應經親屬
    會議處理之事項，由有召集權人聲請法院處理之。」，民法
    第1183條、第1129條、第1132條第2 項前段分別定有明文。
二、聲請意旨略以：聲請人前經本院99年度司財管字第138 、17
    3 號民事裁定選任為被繼承人蔡順堯之遺產管理人，聲請人
    業已遵行職務，聲請本院以99年度司家催字第554 號對被繼
    承人之繼承人、債權人及受遺贈人為公示催告程序，並於民
    國99年11月27日刊登於臺灣新生報，以及編制遺產清冊與配
    合本院處理100 年度司執字第15664 號強制執行事件，並代
    墊款項新臺幣（下同）2,166 元。茲因遺產管理人之報酬已
    難期待由親屬會議酌定，爰依法聲請本院酌定本件遺產管理
    人報酬，以便向本院民事執行處聲請參與分配、申報遺產稅
    及清償債權等語。
三、經查：
  (一)本件被繼承人死亡後，其繼承人均已拋棄繼承權，且未經親
    屬會議選定遺產管理人，經本院選任聲請人為被繼承人之遺
    產管理人乙節，有本院99年度司財管字第138 、173 號民事
    裁定暨確定證明書附卷可稽，堪信為真實。準此，聲請人顯
    難召開親屬會議酌定其管理遺產之報酬，是其本於利害關係
    人之地位，聲請本院酌定報酬，洵屬有據。
  (二)聲請人主張之前揭事實，另據其提出被繼承人之遺產清冊、
    土地謄本、財政部高雄市國稅局財產歸屬資料清單、97及98
    年度綜合所得稅各類所得資料清單、本院民事執行處100 年
    9 月27日雄院高100 司執祥字第15664 號函、高雄市政府地
    政規費收據、本院自行收納款項統一收據、臺灣新生報刊登
    廣告證明單、新生報分類廣告收據為證，堪信為真實。
  (三)本院審酌：被繼承人之遺產總計約為2,720,515 元，有財政
    部高雄市國稅局財產歸屬資料清單及本院民事執行處100 年
    9 月27日雄院高100 司執祥字第15664 號函附卷可參，其債
    權人有國泰人壽保險股份有限公司、台新國際商業銀行股份
    有限公司、華南銀行股份有限公司，除此之外，尚無其他債
    權人及受遺贈人為報明債權及為願否受遺贈之聲明；以及聲
    請人業已為編制遺產清冊、聲請對被繼承人之債權人及受遺
    贈人為公示催告並通知已知者等管理遺產行為；且考量聲請
    人處理上開事務及後續所需時間之久暫、耗費人力之程度及
    各債權人受償權利之保障等一切情狀，認聲請人任被繼承人
    遺產管理人之報酬金額核定為45,000元（含已代墊費用），
    即屬適當，爰酌定如主文第1 項所示。
四、末按依法應由關係人（包括聲請人、相對人及其他利害關係
    人）負擔費用者，法院裁定命關係人負擔時，應一併確定其
    數額，非訟事件法第24條第1 項所明定。經核本件聲請事件
    ，應徵之程序費用為1,000 元，依非訟事件法第157 條規定
    ，應由遺產負擔，爰併予確定如主文第2 項所示，附此敘明
    。
五、依非訟事件法第157 條、第24條第1 項，裁定如主文。
六、如對本裁定抗告，須於裁定送達後10日之不變期間內，向本
    院提出抗告狀，並繳納抗告費1,000元。
中    華    民    國    100   年    10    月    28    日
                        家事法庭  司法事務官  林于莙